臺灣彰化地方法院刑事裁定　　　　　　　94年度聲判字第21號
聲　請　人
即 告訴 人　丙○○
代　理　人　黃興木律師
被　　　告　乙○○
　　　　　　甲○○
上列聲請人因告訴被告妨害名譽案件，不服臺灣高等法院臺中分
院檢察署檢察長駁回再議之處分（九十四年度上聲議字第一一四
四號），聲請交付審判，本院裁定如下：
    主      文
聲請駁回。
    理      由
一、聲請人原告訴意旨略以：被告乙○○、甲○○係父女關係，
    被告甲○○在彰化縣立彰泰國民中學（下稱彰泰國中）擔任
    代課教師時，告訴人即聲請人丙○○係於彰泰國中擔任校長
    。被告甲○○、乙○○二人意圖散布於眾，被告甲○○於民
    國九十一年七月中旬某日，在彰泰國中教職員生得出入之人
    事室內，對其他四名同組實習老師說：告訴人曾要求被告甲○○生一個小孩，讓小孩姓翁，要多少錢告訴人均願意給付
    等不實事項；被告乙○○則於九十一年十月初某日，在彰化
    縣各商業團體及記者得出入之彰化縣商業會（下稱商業會）
    理事長辦公室，向中時晚報記者許司任談論：告訴人曾要求
    被告甲○○幫忙修剪腳掌厚繭，告訴人將被告甲○○留校處
    理告訴人私人文件及檔案，告訴人要求被告甲○○開車附載
    告訴人回家，並在車上說要贈送香水予被告甲○○，希望被
    告甲○○幫忙生女兒等不實事情。嗣被告乙○○、甲○○二
    人分別於同年十月四日、同月五日及同月二十五日，向中時
    晚報、聯合報及自由時報等記者指摘或傳述上列不實事項，
    致記者將前開不實事項刊登於報紙。事後被告甲○○在接受
    彰化縣政府政風室調查時，亦傳述上揭毀損告訴人名譽之事
    項，使彰化縣政府於九十一年十一月八日彰化縣校長遴選委
    員會，決議認定告訴人不適任校長，足以毀損告訴人名譽，
    因認被告二人涉有刑法第三百十條第一項之妨害名譽罪嫌云
    云。
二、聲請交付審判意旨略以：
（一）被告二人所傳述及指摘聲請人曾要求被告甲○○生一個小
      孩，讓小孩姓翁，要多少錢聲請人均願意給付，並要求被
      告甲○○幫忙修剪腳掌厚繭，留校處理聲請人之私人文件
      及檔案，及開車附載聲請人回家，並在車上說要贈送香水
      給被告甲○○等事項，惟現今科技發達，手機即可隨時拍
      （自）照，隨時錄音，要取證何等容易，被告二人於偵查
      中竟均稱提不出任何證據，證明聲請人有上開性騷擾情事
      ，換言之，即不能證明其等所誹謗之事項為真實。至於處
      分書所指證人柯炎霖曾親聞聲請人要求被告甲○○打掃校
      長室廁所云云，姑不論此與性騷擾是兩回事，且據中興大
      學實習教師手冊所載實習教師分導師實習、教學實習、行
      政實習三部分，而導師實習及行政實習，均應負責學校整
      潔工作或指導（示範）學生整潔工作。準此，聲請人要求
      實習教師甲○○打掃校長室之廁所，亦屬整潔工作之一部
      分，顯然無不當，其等行為構成誹謗罪，至為明確。
（二）被告甲○○指摘及傳述聲請人不實事項之地點，既然是人
      事、會計、健康中心、實習教師等四單位之合署辦公室，
      那不論那時段，教職員工、學生、家長洽公或找人之出入
      人員眾多，且該合署辦公室從無門禁管制，任何人均得隨
      時進出，已是不特定多數人或特定多數人可共見共聞之情
      況，原處分書認該場所並非公眾得出入之場所，被告甲○○僅對在場之實習教師四人之特定人談及此事，復以倘被
      告甲○○有將此事指、散布於眾人知悉之意圖，應不至於
      僅在中午教職員及學生用餐、午休時間，特定之同組實習
      教師談及此事，而會於辦公時間向同事陳述此事，以遂其
      目的等臆斷之詞，認為被告甲○○不構成誹謗罪云云，顯
      違證據法則。
（三）被告乙○○曾於九十二年五月六日、同年六月二十五日、
      九十三年七月二十日、同年九月二十一日及九十四年一月
      二十六日偵查中，均曾承認於九十一年十月三日晚上九點
      到十點，在彰化縣彰化市商業會理事長辦公室與中時晚報
      者許司任接觸，中時晚報也於翌日即九十一年十月四日以
      頭版刊出，被告乙○○若無散布意圖即該登報更正或出面
      澄清，不該再於九十一年十月四日中時晚報登出後，傍晚
      再度接受中國電視公司採訪播報，並於當晚接受聯合報記
      者簡慧珍採訪，並於翌日即十月五日大篇幅刊出，且從無
      出面澄清之舉，此情業據證人簡慧珍於九十三年三月十四
      日偵查中證述明確。被告一再重複散布不實之事，其誹謗
      之犯意相當明確。
（四）被告乙○○與證人黃信雄二人均同住於彰化縣埔鹽鄉，若
      無散布意圖，下班時間應回埔鹽鄉談私事解決問題，不該
      於晚上九點特地到車程約五十分鐘的彰化市談私事，且商
      業會是金融商業重要據點，每天晚上九點後均會鎖上二道
      大門，證人許司任於九十二年六月二十五日偵查時，證人
      黃信雄於九十四年一月二十六日偵查時，均承認證人許司
      任當晚進入理事長辦公室連敲門都沒有，即有辦法自行通
      過二道大門，可見被告事先已透過黃信雄約好許司任，且
      全部人員均已下班，預先計謀利用媒體誹謗昭然若揭。
（五）中時晚報、聯合報、自由時報、中國電視公司自九十一年
      十月四日陸續播報及登出後，聲請人曾透過侯武田要被告
      乙○○出面澄清，並請鄭亞玫、鄧如娟二位勸導被告甲○○出來澄清，但被告二人始終不肯，而且被告甲○○是藉
      同組實習教師利益共同體心態散布，終至全體二十八位實
      習教師均知，地點也選合署辦公室的走廊邊，其有誹謗之
      故意相當明確，聲請人於偵查中迭次聲請傳喚證人侯武田
      、鄭亞玫、鄧如娟等三人到庭作證，然均未獲傳喚，請求
      本院予以傳喚，並請調閱九十四年一月二十六日偵續二偵
      查錄音帶及九十四年三月十四日偵續二偵查錄音帶勘驗。
（六）聯合報記者簡慧珍已於九十四年三月十四日偵查中，慎重
      表明係被告乙○○接受採訪時說出九十一年十月五日聯合
      報登載內容，且被告乙○○語氣氣憤，並沒有要求簡慧珍
      不要刊登，而報紙登的是第一手資料，是被告乙○○說她
      不能修改。可知原檢察官詰問簡慧珍時特別強調「這些話
      很重要，妳要考慮清楚，妳有沒有手稿？」，且檢察官還
      要「簡慧珍到前面把九十一年十月五日原聯合報刊出內容
      再詳看一遍，看清楚再回答。」，簡慧珍看完後為慎重起
      見，也深思了約二、三分鐘才回答：「是乙○○說的，且
      是第一手資料，我不太可能做修改，他也沒有叫我不要刊
      登。」。徵此，堪知原處分所指證人簡慧珍其第二次訊問
      時所述上情，並無提供任何佐證以實其說及其臆測指上開
      所述是否出於證人簡珍個人之意見，非無疑問云云，顯均
      為矛盾。蓋證人係被舉證者，又何須對其證言舉證證明實
      不實在？又證人簡慧珍既結證證明其刊登之內容是被告乙○○所述之第一手資料，伊不可能修改等情，又怎會是其
      個人之意見？準此，被告乙○○既已三度【中時晚報（十
      月三日晚上）、中國電視公司（十月四日下午）、聯合報
      （十月四日晚上）】利用媒體散播，其誹謗犯當明確。原
      處分猶認為被告二人無誹謗之故意駁回再議之處分，顯與
      卷證資料不符，而有證理由矛盾之違法。
（七）綜上所述理由，堪認原處分所駁回再議之理由，顯有矛盾
      等諸多瑕疵，致聲請人深為不服，而有聲請交付審判之必
      要。
三、按告訴人不服上級法院檢察署檢察長或檢察總長認再議為無
    理由而駁回之處分者，得於接受處分書後十日內委任律師提
    出理由狀，向該管第一審法院聲請交付審判；法院認為交付
    審判之聲請不合法或無理由者，應駁回之，刑事訴訟法第二
    百五十八條之一及第二百五十八條之三第二項前段分別定有
    明文。
四、本件聲請人即告訴人丙○○以被告甲○○、乙○○涉有妨害
    名譽罪嫌，不服臺灣彰化地方法院檢察署檢察官於民國九十
    四年八月三日以九十三年度偵續字第一０七號所為不起訴處
    分，聲請再議，亦經臺灣高等法院臺中分院檢察署檢檢察長
    於九十四年九月二十一日以九十四年度上聲議字第一一四四
    號處分書以再議為無理由而駁回再議。
五、經查：
（一）按司法院大法官會議於民國八十九年七月七日著有第五○
      九號解釋，略以：「言論自由為人民之基本權利，憲法第
      十一條有明文保障，國家應給予最大限度之維護，俾其實
      現自我、溝通意見、追求真理及監督各種政治或社會活動
      之功能得以發揮。惟為兼顧對個人名譽、隱私及公共利益
      之保護，法律尚非不得對言論自由依其傳播方式為合理之
      限制。刑法第三百十條第一項及第二項誹謗罪即係保護個
      人法益而設，為防止妨礙他人之自由權利所必要，符合憲
      法第二十三條規定之意旨。至刑法同條第三項前段以對誹
      謗之事，能證明其為真實者不罰，係針對言論內容與事實
      相符者之保障，並藉以限定刑罰權之範圍，非謂指摘或傳
      述誹謗事項之行為人，必須自行證明其言論內容確屬真實
      ，始能免於刑責，惟行為人雖不能證明言論內容為真實，
      但依其所提證據資料，認為行為人有相當理由確信其為真
      實者，即不能以誹謗罪之刑責相繩，亦不得以此項規定而
      免除檢察官或自訴人於訴訟程序中，依法應負行為人故意
      毀損他人名譽之舉證責任，或法院發現其為真實之義務。
      就此而言，刑法第三百十條第三項與憲法保障言論自由之
      旨趣並無牴觸。」據此，行為人如能證明其有相當理由確
      信其發表之言論內容應屬真實，即無誹謗之故意，不應負
      誹謗刑責；而無須證明其言論內容、即誹謗之事確為真實
      。次按刑法第三百十條第二項之誹謗罪須行為人將足以毀
      損他人名譽之事，著為文字或繪成圖畫，散發或傳布於大
      眾始足當之，如僅告知特定人或向特定機關陳述，即與犯
      罪構成要件不符，本件依原確定判決認定之事實，被告顏
      某僅將妨害蕭女名譽之事，函送主管機關彰化縣政府教育
      局，係向特定機關為陳述，與散發或傳布於不特定之大眾
      者迴異，自與刑法第三百十條第二項之犯罪構成要件不符
      ，第一審適用該法條論罪科刑，顯屬違法，最高法院著有
      九十三年度台非字第一０八號、七十五年度台非字第一七
      五號判決，先予敘明。
（二）聲請人雖以現今科技發達，手機即可隨時拍（自）照，隨
      時錄音，要取證何等容易，被告二人於偵查中竟均稱提不
      出任何證據，證明聲請人有上開性騷擾情事；又依據中興
      大學實習教師手冊所載實習教師分導師實習、教學實習、
      行政實習三部分，而導師實習及行政實習，均應負責學校
      整潔工作或指導（示範）學生整潔工作云云。惟本件案發
      時係在九十一年七月間，雖行動電話業已普及，然行動電
      話要有拍攝之功能仍屬少有，其價格高昂，非一般人有能
      力得隨意購買，且被告甲○○係實習老師，每月收入不豐
      ，如何能強求被告甲○○於當時即購買多功能之行動電話
      加以蒐證，且被告甲○○如何能確定聲請人何時有何不當
      言行，得以隨時準備蒐證。又上開中興大學教育學程中心
      八十八學年度教育實習手冊係載明實習教師於１、導師實
      習部分須極輔導班上學生的學業、品德、思想、行為、常
      規、健康、整潔及生活教育等工作；擔任值週導護工作．
      ．．等項。２、行政實習部分須共同維護校內環境整潔與
      學生的安全．．．項。３、訓導處的實習事項有整潔區域
      分配表、教職員之指導整潔分配表、督導各班負責之班級
      、校區公共場所整潔、衛生之維護．．．等項。４、總務
      處的實習事項有全校環境、整潔的維護．．．等項，有聲
      請人提出之上開手冊節本八張附卷可按（附於臺灣彰化地
      方法院檢察署九十三年度發查字第二七八號偵查卷第五十
      一頁起至五十八頁）。其內容係指實習教師指導學生為整
      理環境之工作，當不包括由實習教師親自打掃校長室廁所
      之工作，聲請人認實習教師必需親自打掃校長室廁所係屬
      整潔工作之一部分，顯有誤解上開手冊記載之事項。
（三）彰泰國中人事、會計、健康中心、實習教師等合署辦公，
      雖是多重功能合署辦公室兼健康中心，上班期間固然係老
      師、學生得出入之場所，然本件聲請人指訴被告甲○○於
      九十一年七月中旬，在彰泰國中教職員生出入之人事室內
      ，對其他四名同組實習老師說：聲請人曾要求被告甲○○
      生一個小孩，讓小孩姓翁，要多少錢聲請人均願意給付等
      不實事項之時間，依據證人即與被告甲○○同一實習組之
      實習教師黃士逢於九十二年七月七日、九十三年九月二十
      一日偵查中迭次證稱：「於九十一年七、八月間某日中午
      ，我們在學校人事室吃飯，甲○○除了校長送香水一節未
      提及之外，其餘事情均有談論，當時只有同組實習的五人
      ，沒有其他人在場。」等語，顯示被告甲○○對同組實習
      同事談論此事之時間，為中午教職員及學生用餐、午休時
      間，當時該場所並非供公眾得出入之場所。參以被告甲○○僅向在場之實習教師四人之特定人談及此事，並未以擴
      音設備或向辦公室外傳播此事，且與被告甲○○同處一辦
      公室之證人王淑玲、蕭玉玫均證稱：被告甲○○與其等同
      一辦公室，被告甲○○均未向其等提及此事等語。倘被告
      甲○○有將此事指摘、散布眾人知悉之意圖，應不至於僅
      在中午教職員及學生用餐、午休時間，對特定之同組實習
      老師談及此事，而會於辦公時間對同事廣述此事，以遂其
      目的，堪認被告甲○○確無散布、轉述上開情事之意圖。
（四）由聲請人於九十四年三月十一日具狀提出之乙○○、林聖
      德、丙○○於九十一年十月二十六日十六時許起之談話錄
      音譯文（參臺灣彰化地方法院檢察署九十三年度偵續字第
      一０七號偵查卷第七十二頁至七十五頁）觀之，亦顯示聲
      請人拜訪被告乙○○時，言談間十分低調，多次要被告乙○○要求被告甲○○能說好話，原以欲前往瞭解真相之彰
      泰國中家長會副會長林聖德竟多次向被告乙○○暗示說：
      「要問你女兒，為何校長已有二位女兒，有叫你女兒再替
      校長生女兒嗎？．．．昨天報導的事對校長（即聲請人）
      、你女兒均不好．．．把事情解決對你女兒才有好處。」
      ，足徵該次聲請人等之行，是要請求被告甲○○能為聲請
      人向媒體及聲請人之教育主管機關美言幾句。衡諸常情，
      倘聲請人如確無被告甲○○指陳之事，或聲請人果無易引
      起被告甲○○感到不快之言詞或行為，以聲請人係校長之
      尊，何必風塵僕僕前往被告乙○○、甲○○住處，低調要
      求僅為實習師之被告甲○○能美言幾句，表示並無上開情
      事。且該次會談被告乙○○表示聲請人無不法行為、無不
      軌行為，亦可能是聲請人等暗示「把事情解決對你女兒才
      有好處」之妥協之舉，不足推論聲請人確實無對被告甲○○為易引起被告甲○○誤解之言行。況證人柯炎霖於九十
      三年八月十九日偵查中證：「翁校長曾叫甲○○去掃校長
      室廁所內馬桶，這種情形有五、六次以上，而且是我親自
      聽到，我們常用此事譏笑甲○○。」等語。更易認被告甲○○有相當理由，相信上開情事為真實。
（五）被告甲○○在接受彰化縣政風室調查時，傳述上開情事，
      係對特定人、向特定機關陳述，參酌前開最高法院七十五
      年度台非字第一七五號判決意旨，與誹謗罪之成立要件不
      符。至於彰化縣政府於九十一年十一月八日彰化縣校長遴
      選委員會，決議認定聲請人不適任校長，足以毀損聲請人
      名譽一事，並非出於被告甲○○之投訴，為聲請人所不爭
      執，則該決議係該委員會依據其各自判斷與確信所為之決
      定，與被告甲○○無涉。
（六）證人黃信雄之彰化商業總會辦公室，於上班期間固係供民
      眾洽公，公眾得出入之場所，然該辦公室如聲請人於九十
      四年二月一日所提出之理由狀所述，及所附之照片（附於
      臺灣彰化地方法院檢察署九十三年度偵續字第一０七號偵
      查卷第四十九頁至五十一頁）顯示，該辦公室外之大門設
      立有鐵門及玻璃門阻隔，平日下班時間該二道門係關閉，
      用以阻隔民眾進入，被告乙○○與證人黃信雄洽商如何處
      理上開情事時，已為九十一年十月三日十九時以後之下班
      時間，當時黃信雄辦公室外面的大辦公室沒有人，黃信雄
      辦公室也沒有其他人，但隔壁辦公室有總幹事在，被告乙○○係在黃信雄之辦公室談話，被告乙○○或黃信雄並未
      邀約證人許司任到場，而是證人許司任自行於被告乙○○
      到達後，約半小時或一小時以後始到達，證人許司任並在
      黃信雄之辦公室外無意間聽聞被告乙○○向黃信雄陳述上
      開情事，被告乙○○並不知證人許司任在外，亦不知證人
      許司任已聽聞上開情事之部分內容。至被告乙○○知證人
      許司任為記者後，被告乙○○因希望被告甲○○能平安在
      彰泰國中完成實習程序，亦表示不願證人許司任報導此事
      ，業據證人許司任於偵查中證稱：當天晚上九時許伊先到
      總幹事的辦公室，伊看到理事長的辦公室有人在講話，伊
      不方便去打擾，就去門口拿報紙，並在總幹事的辦公室的
      沙發上看報紙，其間伊有聽到他們好像是說有實習師有一
      些壓力及困擾，下班後校長要求留下來清掃校長室的廁所
      ，當時伊是約隔他們三、四公尺，且有隔塑膠牆；他們不
      是對著伊說，聲音斷斷續續，很多是伊自己拼湊來判斷到
      底是發生何事，因伊判斷是校園風紀事件，有新聞價值，
      就進去找他們，而乙○○知道伊是記者後，伊問他是否有
      校園事件，但他不太願意跟伊說，他不想讓人知道不名譽
      的事，他不想讓伊報導；伊當時很不高興，因伊的本意是
      要報導後讓有關單位正視，但乙○○因其女還在學校實習
      ，所以他們不肯講，不希望讓事情曝光等語明確（參臺灣
      彰化地方法院檢察署九十三年度偵續字第一０七號偵查卷
      第四十三頁至四十六頁）。是其後證人許司任於中時晚報
      之報導，自由時報記者張瑞楨再轉載自許司任中時晚報之
      記載，張瑞楨並依據推測而認定此事件之主角為聲請人，
      並非出於被告乙○○或甲○○之指述。另被告乙○○雖約
      黃信雄在黃信雄上班之處所談論上開情事，而非返回其等
      彰化縣埔鹽鄉之住處談論，然並不能以其等是在黃信雄之
      工作地點談論上開情事，即認定被告乙○○有誹謗聲請人
      名譽之事，聲請人上開質疑，顯有誤解。
（七）另聯合報記者簡慧珍報導上開情事，係因見到中時晚報報
      導，報社要其追此新聞，簡慧珍透過友人取得被告乙○○
      的電話碼，直接詢問被告乙○○，被告乙○○尚澄清被告
      甲○○轉述是女校護剪聲請人腳底厚繭，非被告甲○○所
      剪，且僅表示聲請人常留下被告甲○○很晚，聲請人曾表
      示要送被告甲○○香水，且被告甲○○不願意傳述此事，
      並非被告乙○○主動與證人簡慧珍聯繫，其言語間亦無刻
      意攻訐聲請人，業據證人簡慧珍於偵查中證稱：因為此事
      中時晚報在全國版有見報，報社即打電話給伊，要伊追這
      篇新聞，伊就先看中時晚報，然後去學校找校長（即聲請
      人），後來伊有遇到其他老師及行政人員，並詢問其等人
      員，參考他們所講，但大致上是以訪談校長的為基準；伊
      並不認識被告乙○○，是透過中視的記者取得他的電話號
      碼，聯絡後伊針對中時晚報及校長所述的內容詢問乙○○
      ，他說是不小心被中時晚報的記者聽到，他有叫中時晚報
      記者不要報導，但還是刊出來；因為該案早就已經見報了
      ，伊認為當事人早就知道本案被報導，所以伊不會再問乙○○是否要報導，他也沒有叫伊是報導或是不報導等語屬
      實（參臺灣彰化地方法院檢察署九十三年度偵續字第一０
      七號偵查卷第五十一頁）。是被告乙○○既非於公眾得出
      入之場所大肆向黃信雄陳述此事，又非主動聯繫記者報導
      上開情事，且於記者表示要報導上開情事時，亦表示不願
      媒體刊登此事。此外，復於記者詢問上開情事時，並未渲
      染擴大內容，足徵被告乙○○並無毀損聲請人名譽之故意
      ，而將上開情事散布於眾之意圖。雖證人簡慧珍於同日亦
      證稱：被告乙○○應該有說這個校長（指聲請人）在教育
      界，會對教育界教師造成傷害，過去教師委屈求全，不敢
      講出來，他大膽講出來，就是希望這個校長不要留在教育
      界，以免教育界名譽受損等語。然其所為之上開證述係以
      不確定之方式回答檢察官之偵訊，是被告乙○○是否有向
      證人簡慧珍為上開之回答，要非無疑，不能以證人簡慧珍
      上開證述，為被告乙○○不利之認定。
（八）再查，聲請人聲請傳喚證人侯武田、鄭亞玫、鄧如娟等三
      人到庭作證，及請求調閱九十四年一月二十六日偵續二偵
      查錄音帶及九十四年三月十四日偵續二偵查錄音帶勘驗。
      然聲請人聲請證人侯武田、鄭亞玫、鄧如娟三人，係為證
      明前開三位證人曾受聲請人之託，有分別請被告乙○○、
      甲○○出面澄清電視報導、報紙刊載之內容並非真實等情
      （除聲請交付審判狀外，另參九十三年十一月二日調查證
      據聲請狀，附於臺灣彰化地方法院檢察署九十三年度發查
      偵字第三二號偵查卷第六頁至第十頁）。惟查前開三位證
      人縱有受聲請人之託，請其等分別要求被告乙○○、甲○○出面澄清上開情事，而被告二人均不願出面澄清之事，
      亦不能證明被告二人有何誹謗聲請人之意圖及情事，故原
      檢察官縱不予傳訊前開三位證人，對於本案之認定亦無影
      響。另聲請人要求調閱前開偵查錄音帶，以證明證人黃信
      雄、許司任是否事先約好見面，及證人簡慧珍所為之證述
      與聯合報九十一年十月五日刊登之內容相符等情。然證人
      於前開期間在偵查中所為之證述，業已載明於偵查筆錄，
      並經檢察官妥為斟酌，故亦無由本院再行調閱、勘驗之必
      要，附此敘明。
（九）從而，本件既查無其他積極證據足資認定被告等有前揭聲
      請人所述之犯行，被告等犯罪無法證明，即應為有利於被
      告之認定，而認其等罪嫌不足，本院認原處分書已詳予調
      查說明，並無聲請人所指摘不利被告等之事證未經檢察機
      關詳為調查或斟酌之情事，且所載理由亦無違背經驗法則
      、論理法則或其他證據法則等得據以交付審判之事由存在
      。是聲請人以原處分書認事用法尚有未洽，聲請交付審判
      ，即屬無理由，應予駁回。
六、依刑事訴訟法第二百五十八條之三第二項前段，裁定如主文
    。
中　　華　　民　　國　　94　　年　　11　　月　　29　　日
                  刑事第一庭    審判長法官  葉榮郎
                                法  　　官  唐中興
                                法  　　官  陳秋錦
以上正本證明與原本無異。
本件不得抗告。
中　　華　　民　　國　　94　　年　　12　　月　　2　　日
                                書  記  官  于淑真
